臺北高等行政法院裁定
　　　　　　　　　　　　　　　　　　 95年度訴字第03574號
原　　　告　通用先進系統股份有限公司
代　表　人　甲○董事長）住同.
訴訟代理人　陳建宏（會計師）
複　代理人　林瑞彬律師
被　　　告　財政部臺灣省北區國稅局
代　表　人　陳文宗（局長）
訴訟代理人　乙○○
上列當事人間因營利事業所得稅事件，原告不服財政部中華民國
95年7 月17日台財訴字第095001657700號（案號：第00000000號
）訴願決定，提起行政訴訟，本院裁定如下：
    主  文
原告之訴駁回。
訴訟費用由原告負擔。
    理  由
一、按撤銷訴訟之提起，應於訴願決定書送達後2 個月之不變期
    間內為之，此為行政訴訟法第106 條第1 項前段所明定。又
    原告之訴，有起訴逾越法定期限者，行政法院應以裁定駁回
    之，同法第107 條第1 項第6 款亦有明文。
二、次按行政訴訟法第71條規定：「（第1 項）送達，於應受送
    達人之住居所、事務所或營業所行之。但在他處會晤應受送
    達人時，得於會晤處所行之。…（第3 項）應受送達人有就
    業處所者，亦得向該處所為送達。」第72條規定：「（第1
    項）送達於住居所、事務所、營業所或機關所在地不獲會晤
    應受送達人者，得將文書付與有辨別事理能力之同居人、受
    僱人或願代為收受而居住於同一住宅之主人。（第2 項）前
    條所定送達處所之接收郵件人員，視為前項之同居人或受僱
    人。…」查原告不服被告95年2 月3 日北區法一字第095001
    0373號重核復查決定，係委任訴願代理人陳夢伍會計師於民
    國（下同）95年3 月23日（被告收文日期）向財政部提起訴
    願，訴願決定書向訴願代理人陳夢伍會計師於訴願書、委任
    書所載地址臺北市○○○路○ 段156 號12樓送達，該址亦為
    陳夢伍會計師於訴願書、委任書所載就業處所即勤業眾信會
    計師事務所，訴願決定書並經送達處所之接收郵件人員黃耀
    德於95年7 月18日簽收。以上事實有訴願書（第6 頁）、委
    任書（第18頁）及郵務送達證書（第44頁後，其上蓋有勤業
    眾信會計師事務所之章戳，並經接收郵件人員黃耀德簽名）
    附本次訴願卷可稽。是訴願決定書自於95年7 月18日送達訴
    願代理人之就業處所，並由該處所之接收郵件人員代收時即
    發生送達之效力。原告並不否認陳夢伍係勤業眾信會計師事
    務所之會計師，惟主張：黃耀德為勤業眾信會計師事務所之
    受僱人，非陳夢伍會計師之受僱人，自無行政訴訟法第72條
    之適用云云，與上揭規定及說明不合，要非可採。故本件原
    告提起行政訴訟之期間，應自同年月19日起算；又原告設址
    於臺北市，並無扣除在途期間之適用，計原告提起行政訴訟
    之期間，至95年9 月18日（星期一）屆滿。原告遲至95年10
    月17日始向本院提起行政訴訟，此有本院加蓋於訴狀上收文
    戳記所載日期可考，已逾法定不變期間。其提起本件訴訟依
    首開法條規定，顯非合法，應予駁回。
三、依行政訴訟法第107條第1項第6款、第104條、民事訴訟法第
    95條、第78條，裁定如主文。
中　　華　　民　　國　　96　　年　 　9　　月　  20 　 日
                        第五庭審判長法  官  張瓊文
                                    法  官  王碧芳
                                    法  官  胡方新
上為正本係照原本作成。
如不服本裁定，應於送達後10日內向本院提出抗告狀（須按他造
人數附繕本）。
中　　華　　民　　國　　96　　年　 　9　　月　  20 　 日
            　　　　　　   　　　　 書記官  陳幸潔
